臺灣臺北地方法院民事判決  八十八年度國貿字第九號
    原      告    乙○○○○○○○○○○金融商品股份有限公司
    法定代理人    Stenph.
    被      告    甲○○○○○○○○○○限公司
    法定代理人    丙  ○
右當事人間請求損害賠償事件，本院判決如左：
    主      文
被告應給付原告新台幣貳仟玖佰壹拾玖萬玖仟零壹拾貳元及自民國八十八年十月十三
日起至清償日止，按年息百分之五計算之利息。
原告其餘之訴駁回。
訴訟費用由被告負擔十分之八，餘由原告負擔。
本判決第一項於原告以新台幣玖佰柒拾萬元供擔保後，得假執行。但被告如於假執行
程序實施前以新台幣貳仟玖佰壹拾玖萬玖仟零壹拾貳元為原告預供擔保，得免為假執
行。
原告其餘假執行之聲請駁回。
    事      實
甲、原告方面：
一、聲明：被告應給付原告新台幣三千七百二十四萬元，及自民國八十七年四月十三
    日起至清償日止，按年息百分之五計算之利息。原告願供擔保請准宣告假執行。
二、陳述：
（一）原告乃訴外人百富勤（香港）股份有限公司（下稱ＰＹＫ公司）之客戶，關於
      原告在國內之證券業務，係經由財政部證券管理委員會（財政部證券暨期貨管
      理委員會之前身，下均稱證期會）之核准，及依「華僑及外國人申請投資國內
      證券相關資料」第十一條第二項開立分戶之規定，以「美商花旗銀行受託保管
      百富勤（香港）股份有限公司客戶百富勤衍生性金融商品股份有限公司投資專
      戶」之戶名，於美商花旗銀行股份有限公司台北分公司（下稱花旗銀行）開設
      投資專戶，從事國內證券投資。詎被告於八十七年三月間就原告存放於前開投
      資專戶之資產向鈞院聲請假扣押，並經鈞院核准，於八十七年四月十日以北院
      義八十七民執全乙字第七七四號執行命令，禁止原告就存放於花旗銀行之前開
      投資專戶中之南僑化學工業股份有限公司（下稱南僑公司）之股票，在五千三
      百一十八張（每張一千股）之範圍內為移轉或其他處分，花旗銀行並於八十七
      年四月十三日收受該執行命令；嗣被告自行於八十八年二月間向鈞院撤回本件
      假扣押執行事件，而由原告於八十八年二月二十四日接獲鈞院被告撤銷假扣押
      之通知。可知，本件假扣押係被告依據前揭民事訴訟法第五百三十條第三項之
      規定主動聲請撤銷之，揆諸前開民事訴訟法第五百三十一條之規定，被告自應
      對原告因而所受之損失，負損害賠償之責。
（二）原告因被告本件假扣押所生之損失為新台幣六千九百一十三萬四千元：
      因被告向鈞院為本件假扣押聲請，致使原告於前揭假扣押之期間內無法自由處
      分遭扣押之系爭南僑公司股票，加之股票市場正好於本件假扣押期間極度不振
      ，股價暴跌以及原告無法及時售出系爭南僑公司股票之結果，造成原告因而受
      有嚴重之損失。詳言之，原告係於八十七年四月十三日收受本件假扣押命令，
      查該日南僑公司股票之收盤價為每千股新台幣二十二點三元；而被告於八十八
      年二月二十四日撤銷假扣押命令當日之南僑公司股票收盤價，則為新台幣九點
      三元，其股價下跌之差額，乘上遭假扣押之總股數五百三十一萬八千股，可知
      ，原告因本件假扣押無法自由處分系爭股票之損失即高達新台幣六千九百一十
      三萬四千元。至被告反覆以原告並無於假扣押期間內，出售系爭遭假扣押股票
      之計畫，故至少應以原告實際出售未受假扣押之股票以及假扣押撤銷後出售系
      爭遭假扣押股票之時點計算，而非以假扣押之起迄日為計算原告所受損害之依
      據，主張原告並無受有前開損失云云。惟查，系爭遭假扣押限制原告自由處分
      之南僑公司股票，係原告為本身避險之目的所購入，因此，原告乃以本身對於
      股市行情波動之判斷，作為出售股票時點之依據，而此等決定純屬即時之商業
      判斷，自難要求原告應具備確定之出售計畫。況且，原告就其餘並未受假扣押
      效力所及之南僑公司股票，亦均在假扣押期間內出售完畢，更足見，本件假扣
      押剝奪原告自由處分系爭股票之權利，確實造成原告鉅額損失，應由被告負責
      賠償之。被告前開以原告並無具體出售計畫為由之抗辯，實屬刻意忽略，原告
      實則處於隨時皆有出售計畫之事實，而僅係本於對於行情之解讀，始分別於各
      該時點做出出售股票決定之結果。因此，本件假扣押致使原告依據本身主觀判
      斷處分股票之權限受限，造成原告無法於有利時機出售股票之損失，此等損失
      自應由假扣押起迄時點之股價差額計算，方屬公允，且符法條規定之意旨。退
      萬步言，縱依被告所稱，應以原告實際出售之狀況作為計算損害之依據，則查
      ，原告就同一花旗銀行戶頭內未受假扣押之南僑公司股票，係於八十七年七月
      二十八日，以每股新台幣十七點七０四九元，賣出其中四百三十四萬五千股，
      計賣得價金新台幣七千六百九十二萬七千七百九十一元；以及於八十七年七月
      二十九日，以每股新台幣十六點八三六七元，賣出剩餘之四百六十三萬七千股
      ，計賣得新台幣七千八百零七萬一千七百七十八元。故至少於八十七年七月二
      十八日當日，原告即有出售系爭股票之計畫，以該日原告成交之股價新台幣十
      七點七０四九元，與本件假扣押撤回日之收盤價新台幣九點三元，其股價下跌
      之差額，乘上遭假扣押之總股數五百三十一萬八千股，則原告之損失至少亦應
      有新台幣四千四百六十九萬七千二百五十八點二元，而與原告本件請求之數額
      相當，並無任何不當之處。至鈞院所詢系爭遭假扣押之南僑公司股票五百三十
      一萬八千股，原告則係於假扣押經撤銷約二個月後將之加上配股所得之五十三
      萬一千八百股，於八十八年四月十四、十五及十六日三天，分別以每股新台幣
      十點四四、十點二二以及十點三九元之價格售出完畢；共計售得新台幣六千零
      三十三萬八千五百四十二元，併此敘明。
（三）原告確為系爭遭被告不當假扣押南僑公司股票之所有人，而受有前開損害：
      按被告就原告受有前開損害乙節，無非以系爭遭假扣押之南僑公司股票，係存
      放於ＰＹＫ公司於花旗銀行之分戶中，而主張系爭股票之所有人為ＰＹＫ公司
      並非原告為由，以原告並無損害存在等語，資為抗辯。惟查，系爭南僑公司股
      票係由原告出資，為本身避險之目的所購得，自屬原告所有，被告前開辯解，
      實與事實不符。詳言之：
  １、查原告與被告間係於八十六年九月三日簽訂系爭衍生性金融商品交易合約，其
      後並分別於八十六年年十一月二十七日及十二月八日修改交易條件，以進行本
      件衍生性商品交換交易，雙方約定由原告出資購買南僑公司之股票，被告則給
      付保證金以及手續費予原告，並依據股票價格之波動，進行盈虧之結算。是以
      本件衍生性金融商品之交易當事人，乃原告與被告，並由原告以本身名義進行
      股票買賣，系爭南僑公司股票之所有人自當為原告，要與股票存放帳戶之名稱
      以及本件交易之第三人ＰＹＫ公司杳然無涉，合先敘明。
  ２、再查，原告乃ＰＹＫ公司之客戶，故原告在國內之證券業務，係經由證期會之
      核准以「美商花旗銀行受託保管百富勤（香港）股份有限公司客戶百富勤衍生
      性金融商品股份有限公司投資專戶」之戶名，於花旗銀行開設投資專戶；復依
      據證期會八十六年五月二十日印發之「華僑及外國人申請投資國內證券相關資
      料」第十一條第二項開立分戶之規定，外國專業投資機構申請投資國內證券時
      ，如資金來源為簽約之客戶，得以該客戶之名義申請開立分戶。而就前開原告
      開立之專戶，正屬此種開立分戶之型態，以從事國內證券投資，且該戶名亦已
      明揭原告與ＰＹＫ公司間之關係，絕無因戶名中具有ＰＹＫ公司之字樣，即使
      該分戶中存放股票之所有人當然成為ＰＹＫ公司之理。至ＰＹＫ公司則僅為單
      純受原告委託，代原告向證期會聲請分戶，以保管原告投資交易之國內證券而
      已，實與系爭南僑公司股票無關，亦絕非該等股票之所有人甚明。尤有甚者，
      參照被告自行於本件假扣押聲請狀聲證二中所提出系爭南僑公司股票之現金認
      股繳款書中「股東姓名」即為原告之記載，以及鈞院向南僑公司之股務代理人
      中國信託商業銀行查詢之回函中亦明揭「百富勤（香港）股份有限公司並非南
      僑化工工業股份有限公司之股東」之意旨；再徵諸南僑公司股東持有股份資料
      表中，系爭股票之股東戶名亦為原告，以及八十七年六月三十日ＰＹＫ公司與
      原告共同致函花旗銀行之信函內容，足以證明ＰＹＫ公司本身亦確認系爭南僑
      公司之股票應屬原告所有等情，即可知原告為系爭股票之所有權人，ＰＹＫ公
      司非但與本件交易杳然無涉，更非系爭股票之所有人，被告前開抗辯，顯有誤
      會。
  ３、末查，被告對系爭南僑公司股票係由原告出資乙節曾表明並不爭執，然卻又於
      其辯論意旨狀中復爭執前詞，顯無可採。而此，益見其僅執原告存放保管系爭
      股票之戶頭為ＰＹＫ公司分戶之情事，稱ＰＹＫ公司始為系爭股票之所有人云
      云，顯與事實不符。
（四）原告確因系爭南僑公司股票遭被告不當假扣押，而受有前開損害：
      依據前開說明，系爭南僑公司股票既屬原告所有，則因系爭假扣押行為致使原
      告無法及時出脫系爭股票，所造成股價暴跌之損失，自應由被告依據民事訴訟
      法第五百三十一條之規定，負損害賠償責任，要無可疑。迺被告竟稱股票價格
      之漲跌不影響原告身為股東之權益，故原告無損害可言云云。惟查：
  １、按股票價值之表現，即為其市價，而股票所有人得在最有利之價格時將股票脫
      手，乃證券商或投資大眾最常見之投資利潤來源，更何況原告即為經營證券交
      易之公司，因系爭假扣押使原告無法及時於有利之價格售出所有之系爭股票，
      且股票市場正好於系爭假扣押期間極度不振，股價暴跌之結果，致使原告受有
      嚴重之損失。
  ２、再者，依據雙方當事人所簽訂之衍生性金融商品交易合約之內容觀之，雙方即
      是以交易期間（八十六年十一月七日至八十七年十二月八日）內之股價漲跌，
      作為結算之依據，如賣出時之股價高於原告購入時之價格，則由原告給付該等
      差價予被告，反之，則由被告給付差價予原告，而所有股價皆以當日收盤價為
      基準。可知，被告稱原告不因股價漲跌而受有損失，自屬無稽。
  ３、承前所述，本件衍生性金融商品交易，並不以實際買賣股票為要件，因此，對
      原告而言，系爭股票之購入，僅為控制本件交易風險所建立之部位。換言之，
      原告為維護自身之利益，乃購入與雙方合約約定相同條件之股票，作為本身對
      於股價漲跌判斷之風險控管方式，如對於股價之漲跌原告與被告有不同之看法
      時，即可以此建立之部位，增加本身之利潤或減少損失。故原告既係為本身利
      益且以自身名義購入系爭股票，則該等股票因被告之不當假扣押致使原告無法
      即時以較有利之市場價格售出所受之損失，自應由被告依據民事訴訟法第五百
      三十一條之規定，負損害賠償之責。
（五）本件被告所負擔之損害賠償債務，係發生於原告受破產宣告之後，依法被告不
      得以對原告之破產債權與之主張抵銷：查被告於本案提出之抵銷抗辯，無非依
      據本件衍生性金融商品交易之結算結果，原告尚應給付被告美金二百餘萬元為
      由，而主張其得於本案中就前開債權與本件其對原告所負之損害賠償責任相抵
      銷云云。然查：
  １、本件屬被告故意行為造成原告之損害，依據民法第三百三十九條規定之意旨，
      對於此等故意侵權行為負擔之債，被告不得主張抵銷。因故意侵權行為而負擔
      之債，債務人不得主張抵銷，為民法第三百三十九條所明定，其立法意旨無非
      為避免其他債權之債權人有恃無恐而任意為侵權行為，且因故意侵權行為而負
      擔之債，與他項債務之性質不同，必不許其抵銷，始足以保護債權之利益。而
      本件原告所請求者，係被告任意為假扣押之聲請、撤回所造成之損害賠償，此
      實乃針對被告故意行為所造成之損害，請求賠償；究其性質，實與故意侵權行
      為相當，自應類推適用前開規定，無論被告是否確有其所抗辯對原告之債權，
      均不容被告任意主張抵銷，始符合法條之意旨與公平正義。
２、被告係以其對原告之破產債權，主張與本件原告破產宣告後，被告對於破產財
      團所負之債務為抵銷，而不論依據香港破產法、原告設立登記地開曼群島之法
      律抑或我國破產法之規定，被告此舉皆與法不合，不得為之：按原告公司係於
      八十七年一月十三日向香港法院聲請破產，於同日經香港法院依聲請選任臨時
      清算人後，進入破產相關程序，案經香港法院於八十七年三月十八日裁定宣告
      破產，並依據香港公司條例第一百九十四條關於「清盤人（即清算人）的委任
      、稱號等」（1）（aa）之規定，選任破產管理署署長以外之資誠會計師事務
      所之會計師為臨時清盤人，隨後並於同年六月二日以裁定正式任命清盤人並決
      定諸多清算事項。是原告係於八十七年一月十三日即進入清算程序，要無疑義
      。本件原告所主張者，係被告於八十七年四月十三日起至八十八年二月二十四
      日止，以假扣押限制原告自由處分系爭南僑公司股票因而所生之損害。斯時原
      告業已在破產程序中，故被告就本件對原告所負之損害賠償債務，自屬破產宣
      告後，對於破產財團所負之債務。至被告主張對於原告之債權，則係原告依據
      系爭衍生性金融商品契約應支付之契約債務，而該契約業於八十七年一月十三
      日因原告受香港法院選任破產管理人而自動提前終止（詳後述），則原告就該
      等契約結算後應給付之債務，自於斯時已然發生，而屬破產債權無疑；更何況
      ，被告更就前開債權，向原告之清算人聲請破產債權登記在案，此亦為被告所
      不爭。足見，本件被告主張抵銷之債權，乃破產債權無疑。
  ３、再查，原告公司有在香港辦理登記，且由香港法院宣告破產，並依據香港法令
      進行相關破產程序。因此，就破產中各該債權、債務權利之行使，自應適用香
      港法律。而依據香港高偉紳律師行所出具之法律意見書所示，香港公司條例第
      二百六十四條規定，對於破產之公司，所有之破產債權人，均應依據相關規定
      ，提出申報；而香港破產法第三十五條更明揭，如破產債權人於知悉破產情事
      後，對破產人負有債務者，該人即無以之與破產債權主張抵銷之權（For
      section 35 of the Bankruptcy Ordinance to apply, there must be
      mutuality in that the cross claims must be between the same parties
      and in the same right and must both exist as at the time of the
      commencement of the liquidation）；且香港法院更依此認為依據該條文之
      規定，於破產中得主張抵銷者，其主動債權以及被動債權均必須於破產宣告時
      即已發生。因此，如破產債權人對於破產人所負之債務，係於破產宣告後，另
      行獨立發生者，依據香港法，破產債權人即不得主張抵銷之。是本件被告自不
      得以其對原告之破產債權，與本件損害賠償之債務主張抵銷，至為昭然。
  ４、此外，依據原告設立登記地開曼群島之法律規定，本件原、被告間就損害賠償
      之事件既無得主張抵銷之事前約定，且原告陷於破產，而開曼群島法律對於破
      產中不得主張抵銷之規定，與前揭香港破產法第三十五條之規定相同，此有開
      曼群島之MAPLES＆CALDER法律事務所出具之意見書為憑，可知，縱便依據開曼
      群島之法律，被告亦不得在本案訴訟程序中，主張前開抵銷之抗辯。而即便依
      據我國破產法之規定，破產債權人，在破產宣告後，對於破產財團負債務者，
      不得為抵銷，於第一百十四條第一款定有明文。蓋破產債權人對於破產財團負
      債務者，該債務即構成破產財團之一部，而應供所有之破產債權人依債權額之
      比例分配受償之，如許破產債權人逕為主張抵銷，則不啻使該破產債權人得不
      經破產程序，即可使其債權獲得十足之清償，自有悖於破產債權應依破產程序
      按比例平均受償之意旨，應予禁止。因此，依據前開破產法之規定，本件被告
      自不得以其破產債權，與本件其對破產財團所負之債務為抵銷之主張，實屬昭
      然。
５、綜之，本件被告所為抵銷之抗辯，不論就其債務屬於故意侵權行為之債之性質
      ，抑或就其債權乃破產債權之事實，皆不得為之。俱見，被告本項抗辯並無所
      據，應予駁回。
（六）或謂我國破產法第四條規定，破產在外國宣告者，對破產人在中國之財產，不
      生效力，故本件香港法院宣告之破產，不影響被告行使抵銷權。然則，我國破
      產法該條僅規定「對於在中國之財產」不生效力，而就與破產人間之法律關係
      、權利行使等部分，自仍應受外國破產宣告效力之拘束。而本件所涉及者，乃
      原告對於被告之債權，是否應受該香港破產宣告效力所拘束之問題，而債權僅
      為一請求權，並非能確定所在地點之財產；債權人於任何與債務人有連繫因素
      之國家，均得主張行使其權利，是其顯非破產法第四條所稱「在中國之財產」
      甚明，而與破產法第四條之規定無涉，自應受本件香港法院破產宣告效力所及
      。況且，即便認為本件侵權行為請求權係屬原告在中國之財產，則破產法第四
      條所規範者，亦應僅指破產裁定宣告時，破產人在中國之財產；就事後所創設
      、發生的債權，應不與之，否則破產債權人於破產人受外國破產宣告後，即得
      任意以侵權行為甚或其他之行為使破產人取得債權之方式，進而主張與其破產
      債權相抵銷；不啻規避其應依外國破產法之規定行使破產債權之限制，亦與前
      揭香港及我國破產法之規定意旨相左，而對破產人極為不利。甚者，被告本身
      亦就其本件對原告主張抵銷之破產債權，至香港向原告之破產管理人申報破產
      債權，顯見被告亦承認其本身之債權之行使方式，應受香港法院破產宣告之拘
      束。是以，被告如仍援引前開破產法第四條之規定，主張不受香港破產宣告之
      影響，自仍得行使抵銷權云云，則不惟與法條之規範意旨不符，更與其先前之
      意思表示相左，而違反禁反言之原則。至被告另稱依據香港澳門關係條例（下
      稱港澳條例）第四十二條第一項之規定，本件香港法院之破產裁定，未經由我
      國法院依據民事訴訟法第四百零二條或強制執行法第四條之一之規定以判決許
      可前，應無拘束鈞院之效力云云。實則，港澳條例所規範者，乃台灣地區人民
      以及香港、澳門居民間之經貿文化及其他關係，此觀乎港澳條例第一章總則之
      各該規定，即明斯旨；而本件兩造當事人，一為開曼群島商，一為英屬維京群
      島商，皆非台灣人民或港澳居民，就渠等所生之爭議事件，自應無港澳條例適
      用之餘地。再者，系爭破產宣告與前開民事訴訟法第四百零二條以及強制執行
      法第四條之一所規範之「外國法院確定判決」不同，既無兩造當事人互相攻防
      ，亦非經過言詞審理程序，而純係屬於對於原告財產狀況之判斷，自與該等條
      文所欲規範之對象不同，不可一概而論。況且，我國破產法第四條已對外國宣
      告之破產效力訂有明文，認為僅對於在中國之財產不生效力，是以被告執前開
      答辯，主張本件香港法院之破產宣告於我國不生效力，顯與法條規定不符，要
      無可採。綜之，本件被告所為抵銷之抗辯，不論就其債務屬於故意行為之性質
      ，抑或就其債權乃破產債權之事實，皆不得為之。因此，被告以前詞置辯，要
      無可採。
（七）退萬步言，縱認本件被告得行使抵銷權，惟原告尚積欠被告之金額，亦僅有美
      金一百八十九萬一千三百四十四元，並非被告所稱之美金二百餘萬元：
  １、本件衍生性金融商品契約之結算日，應為八十七年一月十三日，要非被告主張
      之原契約到期日，依據系爭衍生性金融商品合約主合約中日程表（SCHEDULE）
      之規定，系爭合約之當事人如有主合約第六條（A）所規定之情形，合約將自
      動提前終止；系爭主合約第六條（A）係規定當事人任一方如有系爭主合約第
      五條（A）（VII）（1）、（3）、（5）、（6）等規定之情形時，合約將立即
      終止；而系爭主合約第五條（A）（VII）（6）則規定當事人如遭選任臨時清
      算人（provisional liquidator）之情形。因此，原告既於八十七年一月十三
      日即已經香港法院宣告選定臨時清算人，系爭契約自應於該日即當然立即提前
      終止，無待被告於一月二十三日始行使終止權。因此，本件雙方損益之結算日
      ，即應為八十七年一月十三日，而非八十七年一月二十三日；而雙方契約既已
      自動終止，更不應以原契約約定之到期日為結算日，至為昭然。故被告所提出
      之計算式，即與契約規定不符，洵無足採。
２、依據雙方八十六年十二月十八日之確認書之規定，本件契約終止後，雙方應互
      相找補之項目計有：股票之價差、依據倫敦三月拆款利率計算之付款利息、押
      金之利息以及終止費用四大部分。茲分別說明如後：
    (1)有關股票價差部分：係指系爭契約終止日之股價減去合約開始日之股票價格後
      ，乘上終止日時股票數量之數額，其數額如為負數，即應由被告給付該等差額
      與原告。而合約開始日（八十六年十一月七日）之股價為美金○．五八二八元
      ；合約終止日（八十七年一月十三日）之股價則為○．五七○六元，兩者相減
      後乘上合約所剩之股票數量一千四百三十萬股，其數額為美金負一十八萬零五
      百六十元。因此，就此部分應由被告給付原告美金十八萬零五百六十元。
    (2)有關付款利息部分：係被告應給付予原告之數額，此部分之計算式為：合約開
      始日之名目本金（notional  amount），乘上合約開始日時之三月倫敦拆款利
      率加上一個百分點，再乘上自合約開始日至合約終止日實際之天數除以三百六
      十天。而所謂名目本金係指股價乘上合約終止日股數之數額，故合約開始日之
      名目本金即為美金八百六十二萬五千四百四十元（0.5828×00000000）。至合
      約開始日之三月倫敦拆款利率為百分之五點八七五，加上一個百分點即為百分
      之六點八七五。自合約開始日至合約終止日之實際天數則為六十七天（八十六
      年十一月七日至八十七年一月十三日）。因此，被告應給付原告之付款利息為
      美金十一萬零三百六十四元（0000000×0.06875×67÷360）。
  (3)有關押金利息部分：依據系爭確認書第四條之規定，被告應給付原告最初名目
      金額之百分之四十之抵押金予原告，以供扣抵合約各項費用以及合約提前終止
      時交互計算之用。而該等押金之利息，應由原告依據三月倫敦拆款利率加上零
      點五百分點之利率，計算立即給付予被告。總計，被告前後共曾先後給付美金
      0000000元元以及五九九九九四元之押金予原告，而該等押金先後抵充
      系爭確認書第五條被告應給付原告之費用美金一○九二七五元，以及扣抵被告
      先前提前終止之二十萬股應返還之美金三○五四三元，最終剩下美金二百二十
      六萬零一百七十元。而前開押金歷次增減之數額，分別乘上三月倫敦拆款利率
      加上零點五百分點之利率，以及實際之天數，總計原告應給付被告押金利息美
      金二萬七千六百五十八元。
    (4)有關終止費用部分：依據系爭確認書第五條第二項規定，被告應給付原告終止
      日之名目本金乘上百分之一點二五之終止費用。終止日之名目本金，依據前開
      說明，即為終止日之股價乘上剩餘股數，而為0000000元（00000000×
      0.5706）；因此，被告應給付原告之終止費用為美金十萬五千五百六十一元（
      0000000×0.0125）。
    (5)總計，前開四項應互為找補之費用交互計算後，被告仍應給付原告美金三十六
      萬八千八百二十七元（180560＋110364—27658＋105561）。惟承前所述，被
      告尚有押金美金二百二十六萬零一百七十元仍未取回，故扣除前開被告尚應給
      付原告之數額後，本件原告尚應給付被告之數額為美金一百八十九萬一千三百
      四十四元。至被告所稱之數額，則全然忽視本件合約業於八十七年一月十三日
      自動終止之事實，適用錯誤之結算日做為計算基準；更將根本因合約已然終止
      而無法出售並應納入清算一併計算之五百萬股，獨立出來視為已然售出之股數
      ，另行計算清算數額，顯然與事實及合約規範相去甚遠，是其所稱之數額，自
      無足採。
（八）綜上，原告本件對因被告不當為假扣押所生損害之賠償請求，實有理由。
三、證據：提出證期會八十六年一月十三日（86）台財證（四）字第一○九○五號函
    、本院八十七年四月十日北院義八十七民執全乙字第七七四號執行命令、本院八
    十八年二月二十四日通知、衍生性金融商品交易契約、八十六年十一月二十七日
    修改合約條件函、原告與ＰＹＫ公司間之合約、證期會八十六年五月二十日印發
    之「華僑及外國人申請投資國內證券相關資料」、南僑公司股票之現金認股繳款
    書、被告八十七年一月二十三日提前終止本件合約函、南僑公司股價表、ＰＹＫ
    公司與原告於八十七年六月三十日共同致花旗銀行之信函、香港公司條例第一百
    九十四條及第一百九十九條條文、香港法院八十七年七月二日裁定、八十七年一
    月十三日裁定、高偉紳律師行之法律意見書、押金及利息之明細表、原告應給付
    被告金額之明細表、原告公司於香港登記之證明文件、開曼群島MAPLES&CALDER
    法律事務所法律意見書、原告債務人聲請強制清算之書狀、香港法院承認我國破
    產裁定之報導為證，並聲請函查南僑公司登記之股東資料。
乙、被告方面：
一、聲明：駁回原告之訴及假執行之聲請。如受不利判決，願供擔保請准免為假執行
    。
二、陳述
（一）兩造於八十六年十一月間約定以在台灣證券交易所集中交易市場買賣之南僑公
      司股票一千五百萬股為交易標的，從事衍生性商品交換交易，交易期間自八十
      六年十一月七日起至八十七年五月七日止，期間被告得隨時要求原告出售全部
      或部分股票並結算，交易條件如八十六年十二月八日修訂之確認書所示。被告
      依約定陸續匯付原告美金二百四十萬元。職故，原告主張被告對於系爭股票係
      由原告出資乙節並不爭執云云，並非實情，核無可採。又八十六年十二月三十
      日原告依被告指示賣出南僑公司股票二十萬股，經原告結算並付清款項，剩餘
      股票一千四百八十萬股，被告於八十七年一月十三日通知賣出其中五十萬股，
      經原告於次日賣出，經結算原告應給付被告美金七萬一千八百一十九元二角五
      分，原告未依約給付，被告乃於八十七年一月二十三日通知原告解約，原告卻
      未依約出售股票及結付款項。被告為保障權益，乃向鈞院聲請假扣押裁定，並
      經鈞院八十七年四月十日北院義八十七年民執全乙字第七七四號執行命令，就
      原告所有在第三人花旗銀行之南僑公司之股票（集中交付台灣證券集中保管股
      份有限公司保管），在五千三百一十八張範圍內為扣押。假扣押執行後，原告
      未依民事訴訟法規定聲請法院命被告提起訴訟，而被告卻發現該扣押之股票帳
      戶名義為「美商花旗銀行受託保管百富勤（香港）股份有限公司客戶百富勤衍
      生性商品股份有限公司投資專戶」，且其委託保管契約係由ＰＹＫ公司與花旗
      銀行所簽訂，執行命令所載第三人花旗銀行保管之南僑公司股票應不屬原告之
      財產，故於八十八年二月間聲請鈞院以八十八年二月二十四日北院義八十七民
      執全乙字第七七四號通知撤銷前假扣押執行命令。
（二）系爭假扣押未造成原告損害，原告請求賠償核屬無據：
  １、按假扣押裁定因債權人聲請而撤銷者，依民事訴訟法第五百三十一條規定，債
      權人固應賠償債務人因假扣押或供擔保所受之損害，但必債務人確因假扣押受
      有損害，且損害與假扣押之間具有因果關係，始得請求賠償，最高法院六十年
      台上字第四七○三號著有判例甚明。茲查，本件假扣押標的之股票帳戶，戶名
      為「美商花旗銀行受託保管百富勤（香港）股份有限公司客戶百富勤衍生性金
      融商品股份有限公司投資專戶」，為原告所承認，其委託保管契約係由ＰＹＫ
      公司與花旗銀行簽訂，亦有委託保管契約 (COSTOPIANSHIP AGREEMENT)可稽，
      則花旗銀行所保管之系爭南僑公司股票應屬花旗銀行或ＰＹＫ公司之財產，原
      告雖為ＰＹＫ公司之客戶，與花旗銀行間無契約關係存在，僅對ＰＹＫ公司依
      其法律關係有債權之請求權存在而已，尚難謂系爭股票即屬其所有。而ＰＹＫ
      公司非假扣押執行命令之債務人或第三人，自可不受扣押命令拘束，尚非不得
      處分系爭股票。原告主張因本件假扣押而受有損害云云，自無可採。
  ２、按「華僑及外國人投資證券管理辦法」（下稱管理辦法）第十條第一項規定：
      「外國專業投資機構投資國內證券，應向證券主管機關申請許可，並取具外匯
      業務主管機關同意函。」第三項規定：「外國專業投資機構申請第一項許可，
      應備具申請書載明申請投資額度，並檢附左列文件：：。」則經主管機關證期
      會核准投資國內證券，係屬提出申請之外國專業投資機構之行為，其因投資國
      內證券而匯入之資金及購買之證券，屬該申請之外國專業投資機構之財產，應
      屬無疑。本件「美商花旗銀行受託保管百富勤（香港）股份有限公司客戶百富
      勤衍生性商品股份有限公司投資專戶」，係由ＰＹＫ公司提出申請，此由原告
      提出之證期會之八十六年一月十三日○台財證○第一○九○五號核准函，內容
      為「受文者：百富勤（香港）股份有限公司：：說明：一、依據貴公司八十六
      年一月七日申請書辦理：：」，即可得證。且該「投資專戶」之委託保管契約
      ，亦係由ＰＹＫ公司與花旗銀行所簽訂，原告非「投資專戶」投資案之申請人
      亦非委託保管人，則鈞院假扣押執行命令所載第三人花旗銀行保管之南僑公司
      股票，非屬原告之財產，應屬明確。
  ３、依管理辦法第三章投資國內證券之規定，得投資國內證券者為外國專業投資機
      構、境內、境外華僑及外國人。外國專業投資機構投資國內證券，應依第十條
      規定檢具包括符合證券主管機關所規定資格條件證明文件之相關文件，申請主
      管機關許可；境內、境外華僑及外國人投資國內證券，應依第二十三條規定，
      依照證券交易所業務規章辦理，檢具相關書件向證券交易所申請許可。而「管
      理辦法」第三章第一節「外國專業投資機構」相關規定，其規範之對象均為外
      國專業投資機構，且違反規定之處罰對象，亦為外國專業投資機構（管理辦法
      第四十七條）。故依管理辦法規定從事投資國內證券，係外國專業投資機構之
      行為。本件投資，係由訴外人ＰＹＫ公司以外國專業投資機構身分，依管理辦
      法第十條向證期會申請，非原告依管理辦法第二十三條規定申請投資，有證期
      會核准函附卷可稽。系爭投資案之投資人為ＰＹＫ公司，因投資而匯入資金及
      購買之證券，屬ＰＹＫ公司之財產，極為清楚。
  ４、證期會八十六年五月二十日印發之「華僑及外國人申請投資國內證券相關資料
      」第十一條第二項規定：「外國專業投資機構申請投資國內證券時，其資金來
      源如分屬所管理基金、持股百分之百子公司或簽約客戶時，得檢具開戶名義清
      單、有關證明文件  (如公開說明書、受託買賣契約、授權書等)申請開立分戶
      。」惟該外國投資機構必須依管理辦法第十四條規定申請主管機關許可投資，
      並依上開相關資料第十一條第一項規定申請開戶（主帳戶），始得申請開立分
      戶。故所有分戶之投資申請人均為外國專業投資機構，且所有分戶均為外國專
      業投資機構主帳戶之一部分，非獨立之帳戶，此由上開相關資料第十一條第二
      項後段規定「又其投資有價證券之比例限制，須將所有戶名合併計算」可佐。
      而依管理辦法規定從事投資國內證券，係屬外國專業機構之行為，已如前述，
      上開相關資料係主管機關製作之參考資料，至多屬管理辦法之補充規定，尚無
      變更管理辦法規定之效力。原告主張依上開相關資料第十一條第二項規定，該
      「分戶」股票屬其所有云云，核無可採。
  ５、兩造交易契約約定以南僑公司股票一千五百萬股票從事衍生性商品交換交易之
      標的，為兩造所不爭。而系爭股票所有權人究屬何人所有，自應依何人申請投
      資國內證券而買入系爭股票認定之，與兩造間之交易無關，原告主張依兩造間
      之交易，系爭股票之所有人自應為原告云云，尚乏依據。
  ６、另觀ＰＹＫ公司與原告於八十七年六月三十日共同具名致函花旗銀行，聲明「
      Instructions concerning assets in categories 1 and 2（按categories 2
      為系爭南僑化工股票)：PYK hereby irrevocably  notifies  Citibank  and
      PDL that  it has  no interest  in or claim  to the  assets  in these
      categories.....Citibank  is hereby irrevocably  instructed  to  deal
      with these assets  in accordance  with PDL's directions  as soon  as
      legally able to do so.【ＰＹＫ公司在此通知花旗銀行及ＰＤＬ（即原告）
       ，對於前述之財產（即系爭南僑公司股票）ＰＹＫ公司並無任何利益或請求
      權，該等財產係屬ＰＤＬ單獨所有。花旗銀行就該等財產應依ＰＤＬ之指示行
      之）」等語，可知ＰＹＫ公司於八十七年六月三十日始將對花旗銀行之保管物
      （系爭南僑公司股票）請求權轉讓與原告，姑不論此項轉讓是否發生所有權移
      轉之效力，，至少可證實八十七年六月三十日以前系爭南僑公司股票並非原告
      所有，否則由原告逕對花旗銀行為主張即可，無須再由ＰＹＫ公司向花旗銀行
      及原告為請求權讓與之通知。故系爭南僑公司股票於八十七年四月十三日法院
      通知假扣押時，不屬原告之財產，要無疑義。
  ７、至南僑公司八十六年現金認股繳款書雖記載「股東戶名：百富勤衍生性金融商
      品股份有限公司」，但認股繳款通知書並非表彰系爭股票所有權人之證明文件
      ，且該繳款通知書係南僑公司製作之私文書，尤無變更股票所有權人之效力，
      原告據以主張渠為系爭股票之所有權人，自無可採。再參諸卷附中國信託商業
      銀行九十年五月二十四日中信銀代發字第九○○○三二○八六三號函提供載明
      「股東姓名：美商花旗銀行台北分行受託保管百富勤（香港）股份有限公司客
      戶百富勤生性商品股份有限公司投資專戶」（與證期會核准之投資專戶戶名相
      同）之股東印鑑卡，足見繳款書所載股東戶名，係南僑化工自為之縮寫戶名，
      自不得憑繳款書記載，即認定原告為南僑公司之股東。
（三）原告主張因假扣押受有新台幣六千九百一十三萬四千元之損失，亦無依據：
  １、系爭假扣押之標的為南僑公司股票，扣押期間股票所有人仍得行使股東權利，
      享受股東權益，不受假扣押之影響。縱認原告為系爭假扣押股票之所有人，亦
      無損失可言。何來損失之有？況依被告聲請假扣押之客觀存在事實為觀察之基
      礎，依一般人智識經驗判斷，並不通常均有發生損害結果之可能，因為股票市
      場漲跌不定，可能於假扣押期間飛漲而獲暴利，亦可能於假扣押期間暴跌而蒙
      受鉅額損失，其獲利或損失之不確定性甚高，因此並不通常均有發生損害結果
      之可能，從而被告假扣押之行為與原告所稱之損失間（被告否認），並無相當
      因果關係，要無可議。
  ２、原告復主張系爭遭假扣押之南僑公司股票為原告為避險之目的而購入，是以原
      告自係以本身對於股市行情波動之判斷，作為出售股票時點之依據；而此等決
      定純屬即時之商業判斷，與一般有確定計畫之交易有別，自無法要求原告有具
      體之出售計畫云云。惟查，原告主張系爭南僑公司股票為原告為避險之目的而
      購入，核與兩造交易確認約定書約定不符，且未見原告舉證證明，自不可採。
      原告既自承就系爭股票無具體之出售計畫，其請求之損失並不具有客觀上之確
      定性；又因為不具有客觀上之確定性，故被告假扣押之行為與原告所稱之損失
      間，並無相當因果關係。因此，原告所為之主張，洵無理由。
  ３、茲查假扣押時「投資專戶」內南僑公司股票餘額為一千四百三十萬股，經扣押
      五百三十一萬八千股，尚有未經扣押之南僑公司股票0000000股，可得
      自由處分；該未經扣押之股票，係在八十七年七月二十八日、二十九日分別賣
      出0000000股（每股新台幣十七．七○四九元）及0000000股（
      每股新台幣十六．八三六七元），為原告所自認，足證八十七年四月十三日假
      扣押時，原告並無賣出「投資專戶」內南僑公司股票之計劃，原告以八十七年
      四月十三日南僑化工股票收盤價，作為計算損失之基礎，自屬無據。縱認假扣
      押影響原告賣出股票之「權益」，可得作為損害賠償之依據，至多亦應以八十
      七年七月二十九日賣出價格每股新台幣十六．八三六七元為計算基礎（當日始
      會賣出扣押股票），始為合理。又八十八年二月二十四日撤銷假扣押命令送達
      後，系爭扣押股票並未賣出，尚無損害發生，原告以八十八年二月二十四日南
      僑公司股票收盤價，計算損失之依據，亦屬無據。
  ４、據卷附中國信託商業銀行九十年五月二十四日中信銀代發字第九○○○三二○
      八六三號函附「股東持有股份資料表」所示，系爭扣押股票0000000股
      於八十七年八月六日獲配「資本公積增資配股」五三一八○○股，八十七年八
      月六日以後南僑公司股票價格為除權價格（即扣除「資本公積增資配股」權益
      後之價格），此部分之價格減少（實質並未減少），與假扣押無關。該「資本
      公積增資配股」之價值，不得視為假扣押造成之「損失」。依八十七年八月六
      日南僑公司股票收盤價每股新台幣十四．一元，五三一、八○○股共計新台幣
      0000000元，應自前項計算之「損失」中扣除。至於原告於獲配「資本
      公積配股」後未予賣出，縱有價差損失，亦屬原告之事由，與假扣押無關。
（四）縱認原告假扣押受有損失，可得向被告請求賠償，被告亦得以對原告之債權主
      張抵銷，原告請求亦無理由：
  １、原告自承就系爭衍生性金融商品交易，原告尚應給付被告之金額為美金000
      0000元，按原告起訴日即八十八年四月六日美金與新台幣匯率一：三三．
      一二二計算，拆合新台幣00000000元，被告得依民法第三百三十四條
      規定行使抵銷權，並自原告起訴請求賠償時發生效力，抵銷後原告對被告之損
      害賠償請求權已不存在，其請求自屬無據。
  ２、關於原告應給付被告金額部分之爭議：
    (1)兩造交易確認書（confirmation）約定：「：：In the event of final
      setting at T2 (May 7, 1998) or Early Termination, Equity Setting
      will be the actual execution price achieved in the market of the
      Underlying  Share【最後指定之T2日（即八十七年五月七日)或提前終止日，
      權益價值係指標的股票於市場完成交易之實際交易價格）：：」，則於合約到
      期或提前終止之情形，原告應於交易市場將標的股票出售，並以實際出售之交
      易價格為權益價值，結算交易應收或應付金額。原告以合約提前終止日之交易
      市場南僑公司股票收盤價，結算應收應付金額，顯與合約約定不符。
    (2)系爭交易標的為南僑公司股票一千五百萬股，原告於八十六年十二月三十日依
      被告指示賣出二十萬股，並結算付款美金四○、四○一．三七元，有原告之結
      算書可稽。被告於八十七年一月十三日再通知原告賣出五十萬股，於次日（一
      月十四日）賣出，為原告所不爭，經結算原告應於八十七年一月二十一日（原
      告應付款日為結算日後五個營業日），給付被告美金七一、八一九．二五元，
      原告未依約付款。被告乃於八十七年一月二十三日通知原告解約，惟原告卻未
      依約出售剩餘之一千四百三十萬股股票及結付款項，故以合約到期日八十七年
      五月七日南僑公司股票收盤價作為結算價，經結算原告應於八十七年五月十四
      日給付被告美金二、三三一、三五九．七○元，共計原告應付被告之金額，為
      美金二、四○三、一七八．九五元。另依兩造交易確認書約定，原告應付被告
      款項之利息按利率三個月期LIBOR加○．五％計算，原告就上開款項應自應付
      款日起加計遲延利息，計算至原告起訴日八十八年四月六日（抵銷日）共計美
      金一二一、三九一．○九元（116,524.07+4,867.02=121,391.09）。本金利息
      合計原告應給付被告美金二、五二四、五七○．○四元折合新台幣八三、
      六一八、八○九元（匯率三三．一二二）。
  ３、若以被告通知解約日為結算基準日，原告應於八十七年一月二十一日給付七一
      、八一九．二五元（賣出五十萬股部分），於八十七年一月三十日給付美金二
      、○四三、○一八．三五元（一千四百三十萬股部分），共計美金二、一一四
      、八三七．六元；加計計算至八十八年四月六日之遲延利息美金一四○、三一
      六．九二元 (135,449.81+4,867.02=140,316.92)，本金利息合計美金二、二
      五五、一五四．五二元，合新台幣七四、六九五、二二八元（匯率三三．一二
      二）。
  ４、依兩造交易確認書"Equity Setting（權益結算）"項約定，合約到期或提前終
      止時，原告應於交易市場將標的股票出售，並以實際出售之交易價格為權益價
      值，結算交易應收或應付金額。原告辯稱原告所持有標的股票係為避險、合約
      到期或提前終止標的股票無須出售、權益價值係以結算日之交易市場收盤價為
      準云云，核屬曲解。故縱如原告主張合約應於八十七年一月十三日原告經香港
      法院選定臨時清算人時自動提前終止，原告亦應於次日（八十七年一月十四日
      ）於交易市場將標的股票出售，並結算交易應收或應付金額。事實上，原告曾
      依被告通知於八十七年一月十四日賣出股票五十萬張，售價每股新台幣二十元
      ，合美金○．五八六六元，為原告所不爭。原告以八十七年一月十三日收盤股
      價每股美金○．五七○六元結算權益，與合約約定不符。茲以八十七年一月十
      四日股價結算，原告應於八十七年一月二十一日給付被告美金二、一二五、八
      四九．八六元（一千四百八十萬股）；加計計算至八十八年四月六日之遲延利
      息美金一四四、○六三．七九元，本金利息共計美金二、二六九、九一三．六
      五元，合新台幣七五、一八四、○八○元（匯率三三．一二二）。
  ５、依兩造主契約之SEHEDULE "Govering Low"項約定應適用之法律為英國法，原
      告主張被告不得行使抵銷權，核屬無據：
    (1)原告係依據民事訴訟法第五百三十一條規定提起本件訴訟請求損害賠償，則依
      民法第三百三十四條規定，被告得以對原告之債權，主張互為抵銷，要無可議
      。原告自承就系爭衍生性商品交易，以八十七年一月十三日為結算日，尚應給
      付被告美金一百八十九萬一千三百四十四元，已如前述，足證被告聲請法院為
      假扣押查封（八十七年四月十三日）時，被告對原告確有至少美金一百八十九
      萬一千三百四十四元之債權存在，且屆期未受清償，被告為保障權益依法聲請
      假扣押，核屬權利之正當行使，難謂有何故意過失之不法行為可言。民法第三
      百三十九條所定因故意侵權行為而負擔之債，其債務人不得主張抵銷，係以「
      故意侵權行為」為其要件，本件縱認被告之假扣押造成原告損害，亦不屬「故
      意侵權行為」，原告援引民法第三百三十九條規定主張被告不得主張抵銷，核
      屬誤解。
    (2)查原告係受香港法院宣告破產（wind  up），惟查，原告係依開曼群島法律設
      立之公司，香港法院對原告宣告破產之效力如何，已足懷疑。且原告既係受香
      港法院宣告破產，非依我國破產法規定由我國法院宣告破產，其主張依我國破
      產法規定禁止被告為抵銷，核屬無據。至於香港法院宣告破產之效力，應由原
      告負舉證責任，原告主張依香港破產法，破產債權人對於基於破產宣告後始對
      破產財團所負之債務，不得主張抵銷云云，被告否認之。況按港澳條例第四十
      二條規定：「在香港或澳門作成之民事確定裁判，其效力、管轄及得為強制執
      行之要件，準用民事訴訟法第四百零二條及強制執行法第四條之一之規定。」
      強制執行法第四條之一規定：「依外國法院確定判決聲請強制執行者，以該判
      決無民事訴訟法第四百零一條各款情形之一者，並經中華民國法院以判決宣示
      許可其執行者為限，得為強制執行。」本件香港法院宣告破產之裁判未經我國
      法院裁判許可，自無拘束我國法院之效力；且香港與我國尚無國際相互之承認
      ，其裁判依民事訴訟法第四百零二條第四款規定，應不認其效力，原告主張依
      香港法院宣告原告破產裁判被告不得行使抵銷權，亦屬無據。再按破產法第四
      條規定：「和解在外國成立，或破產在外國宣告者，對於債務人在中國之財產
      ，不生效力。」本件原告依我國民事訴訟法第五百三十一條規定向鈞院提起請
      求損害賠償之訴訟，該損害賠償債權縱得成立，亦屬原告在中國境內之財產，
      香港法院之破產宣告，對本件損害賠償債權不生效力，原告主張被告不得行使
      抵銷權，亦非有理。
（五）據上所陳，原告之訴顯無理由。
三、證據：提出衍生性金融商品交換交易確認書影本暨中譯文、匯款收據證明影本暨
    中譯文、賣出二十萬股及五十萬股之結算清單影本暨中譯文、本院八十七年四月
    十日八十七民執全乙字第七七四號執行命令影本、委託保管契約影本暨中譯文、
    本院八十八年二月二十四日八十七民執全乙字第七七四號通知影本、原告應付金
    額結算書暨中譯文、管理辦法節文、證期會八十六年一月十三日（86）台財證（
    四）字第一○九○五號函、八十七年八月六日南僑化工股票收盤價資料影本乙份
    、八十八年四月六日新台幣與美元匯率資料影本乙份、合約到期日原告應付金額
    結算表乙份、被告通知終止合約日，原告應付金額結算表乙份、原告主張終止合
    約日，原告應付金額結算表乙份為證，並聲請函查系爭投資專戶於八十七年四月
    十三日之股票餘額為若干及嗣後該帳戶股票之賣出情形、該帳戶內八十八年三月
    三十一日證券餘額南僑公司股票0000000股賣出之日期及價格。
丙、本院依職權向南僑公司調閱該公司股東戶號八一八二一號股東之開戶資料。
    理      由
甲、程序方面：
    按關於由侵權行為而生之債，依侵權行為地法。但中華民國法律不認為侵權行為
    者，不適用之。侵權行為之損害賠償及其他處分之請求，以中華民國法律認許者
    為限，涉外民事法律適用法第九條定有明文。經查，本件兩造均為外國人，故因
    不當假扣押所主張侵權行為之法律關係，即具有涉外因素，其準據法之適用當應
    參照涉外民事法律適用法之規定。又依本件原告主張被告於八十七年三月間就原
    告存放於花旗銀行（台北分行）帳戶內之股票聲請假扣押，並經本院核准，嗣於
    八十八年二月間復又撤回前開假扣押執行事件，致其受有損害，爰依民事訴訟法
    第五百三十一條規定請求被告賠償等情觀之，本件之侵權行為地係在台灣，依上
    開條文所示，就原告得否主張被告賠償，應適用之準據法為我國之法律，先予敘
    明。
乙、實體方面：
一、原告主張：原告乃訴外人ＰＹＫ公司之客戶，關於原告在國內之證券業務，係經
    由證期會之核准，及依「華僑及外國人申請投資國內證券相關資料」第十一條第
    二項開立分戶之規定，以「美商花旗銀行受託保管百富勤（香港）股份有限公司
    客戶百富勤衍生性金融商品股份有限公司投資專戶」之戶名，於花旗銀行開設投
    資專戶，從事國內證券投資。詎被告於八十七年三月間就原告存放於前開投資專
    戶之資產向鈞院聲請假扣押，並經鈞院核准，於八十七年四月十日以北院義八十
    七民執全乙字第七七四號執行命令，禁止原告就存放於花旗銀行之前開投資專戶
    中之南僑公司股票，在五千三百一十八張之範圍內為移轉或其他處分，花旗銀行
    並於八十七年四月十三日收受該執行命令；嗣被告自行於八十八年二月間向鈞院
    撤回本件假扣押執行事件。又被告向鈞院為本件假扣押聲請，致使原告於前揭假
    扣押之期間內無法自由處分遭扣押之系爭南僑公司股票，加之股票市場正好於本
    件假扣押期間極度不振，股價暴跌以及原告無法及時售出系爭南僑公司股票之結
    果，造成原告因而受有嚴重之損失。詳言之，原告係於八十七年四月十三日收受
    本件假扣押命令，查該日南僑公司股票之收盤價為每千股新台幣二十二點三元；
    而被告於八十八年二月二十四日撤銷假扣押命令當日之南僑公司股票收盤價，則
    為新台幣九點三元，其股價下跌之差額，乘上遭假扣押之總股數五百三十一萬八
    千股，可知，原告因本件假扣押無法自由處分系爭股票之損失即高達新台幣六千
    九百一十三萬四千元。退萬步言，縱應以原告實際出售之狀況作為計算損害之依
    據，則原告就同一花旗銀行戶頭內未受假扣押之南僑公司股票，係於八十七年七
    月二十八日，以每股新台幣十七點七０四九元，賣出其中四百三十四萬五千股；
    另於八十七年七月二十九日，以每股新台幣十六點八三六七元，賣出剩餘之四百
    六十三萬七千股。故原告至少於八十七年七月二十八日當日，原告即有出售系爭
    股票之計畫，以該日原告成交之股價新台幣十七點七０四九元，與本件假扣押撤
    回日之收盤價新台幣九點三元，其股價下跌之差額，乘上遭假扣押之總股數五百
    三十一萬八千股，則原告之損失至少亦應有新台幣四千四百六十九萬七千二百五
    十八點二元，而與原告本件請求之數額相當，並無任何不當之處。再者，本件假
    扣押係被告依據前揭民事訴訟法第五百三十條第三項之規定主動聲請撤銷之，揆
    諸民事訴訟法第五百三十一條之規定，被告自應對原告因而所受之損失，負損害
    賠償之責，為此提起本件訴訟等語。
二、被告則以：本件假扣押標的之股票帳戶，戶名為「美商花旗銀行受託保管百富勤
    （香港）股份有限公司客戶百富勤衍生性金融商品股份有限公司投資專戶」，而
    上開投資專戶係由ＰＹＫ公司提出申請，且該投資專戶之委託保管契約，亦係由
    ＰＹＫ公司與花旗銀行所簽訂，原告非「投資專戶」投資案之申請人，亦非委託
    保管人，則鈞院假扣押執行命令所載第三人花旗銀行保管之南僑公司股票，非屬
    原告之財產，應屬明確。又ＰＹＫ公司於八十七年六月三十日始將對花旗銀行之
    保管物（系爭南僑公司股票）請求權讓與原告，姑不論此項轉讓是否發生所有權
    移轉之效力，至少亦可證實八十七年六月三十日以前系爭南僑公司股票並非原告
    所有，否則由原告逕對花旗銀行為主張即可，無須再由ＰＹＫ公司向花旗銀行及
    原告為請求權轉讓之通知。至認股繳款通知書並非表彰系爭股票所有權人之證明
    文件，另據卷附中國信託商業銀行九十年五月二十四日中信銀代發字第九○○○
    三二○八六三號函提供載明「股東姓名：美商花旗銀行台北分行受託保管百富勤
    （香港）股份有限公司客戶百富勤生性商品股份有限公司投資專戶」（與證期會
    核准之投資專戶戶名相同），足見繳款書所載股東戶名，係南僑化工自為之縮寫
    戶名，自不得憑繳款書記載，即認定原告為南僑公司之股東。又系爭假扣押之標
    的為南僑公司股票，扣押期間股票所有人仍得行使股東權利，享受股東權益，不
    受假扣押之影響，原告自無損失可言。況因為股票市場漲跌不定，可能於假扣押
    期間飛漲而獲暴利，亦可能於假扣押期間暴跌而蒙受鉅額損失，其獲利或損失之
    不確定性甚高，因此並不通常均有發生損害結果之可能，從而被告假扣押之行為
    與原告所稱之損失間，並無相當因果關係，要無可議。再觀原告就未經扣押之股
    票，係在八十七年七月二十八日、二十九日分別賣出，足證八十七年四月十三日
    假扣押時，原告並無賣出「投資專戶」內南僑公司股票之計劃，原告以八十七年
    四月十三日南僑化工股票收盤價，作為計算損失之基礎，自屬無據。另八十八年
    二月二十四日撤銷假扣押命令送達後，系爭扣押股票並未賣出，尚無損害發生，
    原告以八十八年二月二十四日南僑公司股票收盤價，計算損失之依據，亦屬無據
    。且依上開中國信託商業銀行上開回函所附之「股東持份資料表」所示，系爭扣
    押股票0000000股於八十七年八月六日獲配「資本公積增資配股」五三一
    八○○股，故八十七年八月六日以後南僑公司股票價格為除權價格，此部分之價
    格減少，與假扣押無關，應自前項計算之「損失」中扣除。至於原告於獲配「資
    本公積配股」後未予賣出，縱有價差損失，亦屬原告之事由，與假扣押無關。縱
    認原告假扣押受有損失，可得向被告請求賠償，被告亦得以對於原告之債權共計
    美金二、二六九、九一三．六五元，折合新台幣七五、一八四、○八○元（匯率
    三三．一二二）主張抵銷，原告之請求顯屬無據等語置辯。
三、本件原告主張其為存放於花旗銀行戶名「美商花旗銀行受託保管百富勤（香港）
    股份有限公司客戶百富勤衍生性金融商品股份有限公司投資專戶」內之南僑公司
    股票之所有人，並提出證管會八十六年一月十三日（86）台財證（四）字第一○
    九○五號函、衍生性金融商品交易契約、八十六年十一月二十七日修改合約條件
    函、原告與ＰＹＫ公司間之合約、證管會八十六年五月二十日印發之「華僑及外
    國人申請投資國內證券相關資料」、南僑公司股票之現金認股繳款書、ＰＹＫ公
    司與原告於八十七年六月三十日共同致花旗銀行之信函為證，然為被告所否認。
    故本院首應審酌者為系爭投資專戶內之南僑公司股票究為何人所有？茲分述如次
    ：
（一）經查，原告為ＰＹＫ公司之客戶，並同意由ＰＹＫ公司經常性的為原告持有及
      操控在台灣之股票、保證金及其他證券，或為其客戶在台灣證券交易所內進行
      交易，此有原告與ＰＹＫ公司簽訂之合約在卷足稽。次查，依證期會八十六年
      五月二十日印發之「華僑及外國人申請投資國內證券相關資料」第十一條第二
      項規定：「外國專業投資機構申請投資國內證券時，其資金來源如分屬所管理
      基金、持股百分之百子公司或簽約客戶時，得檢具開戶名義清單、有關嚥明文
      件（如公開說明書、受託買賣契約、授權書）申請開立分戶：：」，可知外國
      專業投資機構申請投資國內證券時，如資金來源為簽約之客戶，得以該客戶之
      名義申請開立分戶。而ＰＹＫ公司於八十六年一月七日向證期會申請投資國內
      證券一億六千萬美元，業經證期會於八十六年一月十三日核准，並同意以各投
      資專戶向證券商開戶，其中系爭「美商花旗銀行受託保管百富勤（香港）股份
      有限公司客戶百富勤衍生性金融商品股份有限公司投資專戶」即為證期會核准
      之投資專戶之一。又ＰＹＫ公司所申請之投資專戶有以ＰＹＫ公司自己之名義
      開立，如「美商花旗銀行受託保管百富勤（香港）股份有限公司投資專戶」（
      編號Ｆ00000000），亦有以客戶名義開立，如系爭「美商花旗銀行受
      託保管百富勤（香港）股份有限公司客戶百富勤衍生性金融商品股份有限公司
      投資專戶」（編號Ｆ00000000）、「美商花旗銀行受託保管百富勤（
      香港）股份有限公司客戶歐尼亞公司投資專戶」（編號Ｆ00000000）
      等，此有證期會（86）台財證（四）字第一○九○五號函在卷足憑，足證系爭
      投資專戶係由ＰＹＫ公司依上揭華僑及外國人申請投資證券相關資料第十一條
      第二項開立之帳戶，且該戶名亦已明揭原告與ＰＹＫ公司間之關係，至ＰＹＫ
      公司則係單純受原告委託保管原告投資交易之國內證券而已，此亦符合原告與
      ＰＹＫ公司簽訂合約之目的。易言之，系爭投資專戶內之南僑公司股票雖為Ｐ
      ＹＫ公司所持有，並委託花旗銀行保管，但尚難因此遽認ＰＹＫ公司即為系爭
      南僑公司股票之所有人。再查，依被告於聲請假扣押時所提出證據即南僑公司
      股票之現金認股繳款書觀之，其上「股東姓名」欄即為原告之記載，且本院向
      南僑公司之股務代理人中國信託商業銀行查詢之回函中亦明揭「百富勤（香港
      ）股份有限公司並非南僑化工工業股份有限公司之股東」之意旨，參諸南僑公
      司之股東持有股份資料表中，系爭股票之股東戶名亦為原告，暨八十七年六月
      三十日ＰＹＫ公司與原告共同致函花旗銀行之信函亦載明登記為原告名義之投
      資專戶，係原告在花旗銀行的分戶（即系爭投資專戶），上開分戶之財產係原
      告單獨所有，ＰＹＫ公司並無任何利益或請求權等語，故ＰＹＫ公司本身亦確
      認系爭南僑公司之股票應屬原告所有等情觀之，原告為系爭南僑公司股票之所
      有權人一節足堪認定。
（二）被告雖稱：依管理辦法第十條第一項之規定，可知經主管機關證期會核准投資
      國內證券，係屬提出申請之外國專業投資機構之行為，其因投資國內證券而匯
      入之資金及購買之證券，屬該申請之外國專業投資機構之財產，應屬無疑。而
      系爭投資專戶係由ＰＹＫ公司提出申請，且由ＰＹＫ公司與花旗銀行簽訂委託
      保管契約，故原告自非存放於系爭投資專戶內之南僑公司股票之所有權人。又
      縱系爭投資專戶係依上開相關資料第十一條第二項規定所開立之分戶，但依上
      開相關資料第十一條第一項規定申請開戶（主帳戶），始得申請開立分戶，故
      所有分戶之投資申請人均為外國專業投資機構，且所有分戶均為外國專業投資
      機構主帳戶之一部分，非獨立之帳戶，此由上開相關資料第十一條第二項後段
      規定「又其投資有價證券之比例限制，須將所有戶名合併計算」即明等語。按
      管理辦法第十條第一項雖規定：「外國專業投資機構投資國內證券，應向證券
      主管機關申請許可，並取具外匯業務主管機關同意函。」第三項規定：「外國
      專業投資機構申請第一項許可，應備具申請書載明申請投資額度，並檢附左列
      文件：：。」惟查，上開管理辦法第十條第一項僅是規定外國專業投資機構投
      資國內證券應經證期會核准，並有一定額度之限制，並未直接認定申請核准投
      資之人即為實際所有權人。況且，若分戶內之證券均屬申請核准投資之人所有
      ，即無庸開立分戶以資區分，則上開相關資料第十一條第二項關於得申請開立
      分戶之規定即無任何實益。至於上開相關資料第十一條第二項後段規定：「又
      其投資有價證券之比例限制，須將所有戶名合併計算」，無非避免投資人以此
      規避管理辦法關於一定額度限制之規定。是以，被告以前開事由否認原告為系
      爭南僑股票之所有權人，洵無足採。
四、本件原告另主張其因被告不當假扣押，致其無法自由處分而受有損害新台幣六千
    九百一十三萬四千元一節，業據其提出本院八十七年四月十日北院義八十七民執
    全乙字第七七四號執行命令、本院八十八年二月二十四日通知、南僑公司股價表
    為證，被告則否認原告受有任何損害。是本院次應審酌者為原告因被告所為假扣
    押之行為，是否受有損害？損害金額為何？茲分敘如下：
（一）按侵權行為固以故意或過失侵害他人之權利為成立要件，惟關於假扣押裁定，
      因自始不當而撤銷，或因民事訴訟法第五百二十九條第二項及第五百三十條第
      三項之規定而撤銷者，債權人應賠償債務人因假扣押或供擔保所受之損害，同
      法第五百三十一條定有明文，故債權人所負此項賠償損害責任，乃本於假扣押
      裁定撤銷之法定事由而生，債務人賠償請求權之成立，即不以債權人之故意或
      過失為要件，最高法院五十八年臺上字第一四二一號判例可資參照。經查，被
      告於八十七年三月間就原告存放於前開投資專戶之資產向本院聲請假扣押，並
      經本院核准，於八十七年四月十日以北院義八十七民執全乙字第七七四號執行
      命令，禁止原告就存放於花旗銀行之前開投資專戶中之南僑公司之股票，在五
      千三百一十八張之範圍內為移轉或其他處分，花旗銀行並於八十七年四月十三
      日收受該執行命令；嗣被告於八十八年二月間向本院撤回本件假扣押執行事件
      等節，有本院八十七年四月十日北院義八十七民執全乙字第七七四號執行命令
      、本院八十八年二月二十四日通知為證，且為被告所自認，自堪信為真實。又
      被告既係以其債權人之身分撤回前開假扣押之執行，自屬民事訴訟法第五百三
      十條第三項規定之情形，則依前揭說明，不論被告是否有故意過失，被告均應
      賠償原告因假扣押所受之損害。又查，原告所有之系爭南僑公司股票因被告扣
      押而無法自由處分，致系爭南僑公司股票下跌時，原告無法及時出售而受有損
      失，有原告提出之南僑公司股價表為憑，是被告辯稱原告所受之損害與其假扣
      押之行為無相當因果關係等語，亦無足採。
（二）再查，原告於系爭南僑公司股票扣押之期間內固無法自由處分，然而，觀諸原
      告就未經扣押之股票，係在八十七年七月二十八日、二十九日分別賣出，足證
      八十七年四月十三日假扣押時，原告並無賣出「投資專戶」內南僑公司股票之
      計劃，故原告以八十七年四月十三日南僑化工股票收盤價，作為計算損失之基
      礎，自屬無據。另八十八年二月二十四日撤銷假扣押命令送達後，系爭扣押股
      票並未賣出，尚無損害發生，是原告以八十八年二月二十四日南僑公司股票收
      盤價，計算損失之依據，亦屬無據。是以，原告以花旗銀行收受執行命令之日
      即八十七年四月十三日系爭南僑公司股票之收盤價（每股新台幣二十二點三元
      ），與被告於八十八年二月二十四日撤銷假扣押命令當日之收盤價之差額（每
      股新台幣九點三元），乘上遭假扣押之總股數五百三十一萬八千股，作為其請
      求之損害額，尚無足採。第查，系爭投資專戶內未遭扣押之股票，原告分別於
      八十七年七月二十八日、二十九日全數賣出，有系爭南僑公司股票賣出紀錄附
      卷可查，足證原告於八十七年七月二十九日即有出售該專戶內之全部南僑公司
      股票之計畫，自應以原告有計劃於八十七年七月二十九日全數賣出系爭南僑公
      司股票之價格與原告實際賣出之價格相較，作為損害額計算之依據，方屬公允
      。而查，原告於八十七年七月二十九日賣出南僑公司股票之價格為每股十六點
      八三六七元，故系爭南僑公司股票若未遭被告扣押而由原告於該日順利出售，
      可得款項八千九百五十三萬七千五百七十一元，又原告就系爭扣押之股票五百
      三十一萬八千股，加上配股所得之五十三萬一千八百股，於八十八年四月十四
      、十五及十六日三天，分別以平均每股新台幣十點四四一二一、十點二二二九
      九以及十點三九七一三元之價格出售完畢，共計售得六千零三十三萬八千五百
      五十九元（0000000股×10.44121元＋0000000股×10.22299元＋0000000股×
      10.39713元），亦有系爭南僑公司股票之交易明細在卷可參，依此計算，原告
      因被告假扣押之行為所受之損害應為新台幣二千九百一十九萬九千零一十二元
      （00000000－00000000＝00000000）。另依中國信託商業銀行九十年五月二十
      四日中信銀代發字第九○○○三二○八六三號函附「股東持有股份資料表」所
      示，系爭扣押股票0000000股於八十七年八月六日獲配「資本公積增資
      配股」五三一八○○股，該配股係在被告聲請假扣押及原告計畫出售南僑公司
      股票之後，故此部分出售所獲得之股款自應計入原告出售之款項內，附此敘明
      。
（三）依上所陳，本件原告因被告聲請假扣押之行為所受之損害為二千九百一十九萬
      九千零一十二元。
五、被告另主張縱原告因被告聲請假扣押之行為而受有損失，得向被告請求賠償，被
    告亦得以對於原告之債權共計美金二、二六九、九一三．六五元，折合新台幣七
    五、一八四、○八○元主張抵銷，故原告之請求亦屬無據等語。原告則稱：被告
    所負擔之損害賠償債務，係發生於原告受破產宣告之後，依法被告不得以對原告
    之破產債權與之主張抵銷等語。是以，本件末應審酌者為被告可否就其對原告之
    債權主張抵銷？茲說明如后：
（一）經查，原告係於八十七年一月十三日向香港法院聲請破產，於同日經香港法院
      依聲請選任臨時清算人後，進入破產相關程序，並經香港法院於八十七年三月
      十八日裁定宣告破產，另依據香港公司條例第一百九十四條關於「清盤人（即
      清算人）的委任、稱號等」（1）（aa）之規定，選任資誠會計師事務所之會
      計師為臨時清盤人，隨後並於同年六月二日以裁定正式任命清盤人並決定諸多
      清算事項，有香港公司條例第一百九十四條及第一百九十九條條文、香港法院
      八十七年七月二日裁定、八十七年一月十三日裁定在卷可參，是原告係於八十
      七年一月十三日即進入清算程序，並於八十七年三月十八日裁定宣告破產，要
      無疑義。又原告所主張者，係被告於八十七年四月十三日起至八十八年二月二
      十四日止，以假扣押限制原告自由處分系爭南僑公司股票因而所生之損害。斯
      時原告業已進入破產程序，故被告就本件對原告所負之損害賠償債務，自屬破
      產宣告後，對於破產財團所負之債務。至被告主張對於原告之債權，則係原告
      依據系爭衍生性金融商品契約應支付之契約債務，而依系爭衍生性金融商品契
      約主合約中第六條（A）項規定，當事人任一方如有系爭主合約第五條（A  ）
      項（VII）款（1）、（3）、（5）、（6）等規定之情形時，合約將立即終止
      ；另系爭主合約第五條（A）（VII）（6）則指當事人如遭選任臨時清算人（
      provisional liquidator）之情形。因此，原告既於八十七年一月十三日即已
      經香港法院宣告選定臨時清算人，系爭契約自應於該日即當然立即提前終止，
      無待被告於一月二十三日始行使終止權。因此，本件雙方損益之結算日，即應
      為八十七年一月十三日。又該契約既於八十七年一月十三日因原告受香港法院
      選任臨時清算人而自動提前終止，則原告就該等契約結算後應給付之債務，自
      於斯時已然發生，而屬破產債權無疑，且被告就前開債權已向原告之清算人聲
      請破產債權登記一節並不爭執，益證本件被告主張抵銷之債權，乃屬破產債權
      至明。
（二）再查，原告公司有在香港辦理登記，且由香港法院宣告破產，並依據香港法令
      進行相關破產程序。以破產程序屬非訟事件之性質，及香港法律為原告公司破
      產最重要牽連關係地之法律等情觀之，因此，就破產中各該債權、債務權利之
      行使，自應適用香港法律，被告辯稱應以兩造合約約定適用之法律即英國法作
      為破產程序中各該債權、債務權利之行使之準據法，尚無足採。又查，依據香
      港高偉紳律師行所出具之法律意見書所示，香港公司條例第二百六十四條規定
      ，對於破產之公司，所有之破產債權人，均應依據相關規定，提出申報；而香
      港破產法第三十五條更規定，如破產債權人於知悉破產情事後，對破產人負有
      債務者，該人即無以之與破產債權主張抵銷之權（For  section  35  of the
      Bankruptcy Ordinance to apply, there must be  mutuality  in that the
      cross claims must be between the same parties  and in the same right
      and  must  both  exist  as at the time  of the  commencement  of the
      liquidation）；且香港法院更依此認為依據該條文之規定，於破產中得主張
      抵銷者，其主動債權以及被動債權均必須於破產宣告時即已發生。因此，如破
      產債權人對於破產人所負之債務，係於破產宣告後，另行獨立發生者，依據香
      港法律，破產債權人即不得主張抵銷之。查，如前所述，本件原告主張之損害
      賠償請求權係破產宣告後，被告對於破產財團所負之債務。而被告主張對於原
      告之債權，則係破產宣告前所產生之債權，依前開說明，被告自不得以其對原
      告之破產債權，與本件損害賠償之債務主張抵銷，至為灼然。
（三）被告雖稱：香港法院宣告破產之裁判未經我國法院裁判許可，依港澳條例第四
      十二條及強制執行法第四條之一規定，自無拘束我國法院之效力；且香港與我
      國尚無國際相互之承認，其裁判依民事訴訟法第四百零二條第四款規定，應不
      認其效力。又本件損害賠償債權縱得成立，亦屬原告在中國境內之財產，香港
      法院之破產宣告，對本件損害賠償債權不生效力，原告主張被告不得行使抵銷
      權，亦非有理等語。然按港澳條例所規範者，乃台灣地區人民以及香港、澳門
      居民間之經貿文化及其他關係，此觀乎港澳條例第一章總則之各該規定，即明
      斯旨；而本件兩造當事人，一為開曼群島商，一為英屬維京群島商，皆非台灣
      人民或港澳居民，就渠等所生之爭議事件，自無港澳條例適用之餘地。又外國
      法院之確定判決無國際相互承認者，不認其效力；另依外國法院確定判決聲請
      強制執行者，以該判決無民事訴訟法第四百零二條各款情形之一，並經中華民
      國法院以判決宣示許可其執行者為限，得為強制執行，民事訴訟法第四百零二
      條第四款、強制執行法第四條之一第一項固有明文。然查，系爭破產宣告之裁
      定不過係於債務人不能清償其債務時，為使總債權人獲得平等滿足，並兼顧債
      務人之利益，而就債務人之總財產，由法院參與其事之一般強制執行程序，尚
      與前開民事訴訟法第四百零二條以及強制執行法第四條之一所規範之「外國法
      院確定判決」有間。況且，我國破產法第四條已對外國宣告之破產效力定有明
      文，認為僅對於在中國之財產不生效力，是以被告執前開答辯，主張本件香港
      法院之破產宣告於我國不生效力，顯與法條規範意旨不符，要無可採。又按破
      產法第四條雖規定：「和解在外國成立或破產在外國宣告者，對於債務人或破
      產人在中國之財產，不生效力。」然而上開規定不過係指該破產宣告之效力不
      及在中國之財產，惟原告對於被告之損害賠償債權僅為一請求權，且兩造均非
      我國法人，故尚非破產法第四條所規範之「在中國之財產」，是被告以上開債
      權係屬在中國境內之財產為由，辯稱香港法院之破產宣告對本件原告之損害賠
      償債權不生效力一語，亦無足採。
六、按給付有確定期限者，債務人自期限屆滿時起，負遲延責任。給付無確定期限者
    ，債務人於債權人得請求給付時，經其催告而未為給付，自受催告時起，負遲延
    責任，其經債權人起訴，或依督促程序送達支付命令者，與催告有同一之效力。
    前項催告定有期限者，債務人自期限屆滿時起負遲延責任，民法第二百二十九條
    定有明文。綜上所述，本件原告因被告不當假扣押，致其無法自由處分其所有之
    前揭南僑公司股票，並因而受有新台幣二千九百一十九萬九千零一十二元之損害
    。又上開損害賠償請求權並無給付期限，且原告復未依法催告，依前開條文所示
    ，本件遲延責任即應自起訴時起算，原告請求自被告為假扣押時即八十七年四月
    十三日起算遲延利息，洵無依據。從而，原告依民事訴訟法第五百三十一條之規
    定，請求被告給付新台幣二千九百一十九萬九千零一十二元，及自起訴狀繕本送
    達之翌日即八十八年十月十三日起至清償日止按年息百分之五計算之利息，為有
    理由，應予准許。逾此範圍之請求，為無理由，應予駁回。
七、兩造陳明願供擔保，聲請宣告假執行或免為假執行，經核原告勝訴部分，合於法
    律規定，爰分別酌定相當之擔保金額宣告之；原告其餘假執行之聲請，因訴之駁
    回而失所依據，不予准許。原告陳明願供擔保，請求宣告假執行，核無不合，茲
    酌定相當之擔保金額，予以准許。
八、因本案事證已臻明確，兩造其餘主張陳述及所提之證據，均毋庸再予審酌，附此
    敘明。
九、結論：
    本件原告之訴為一部有理由，一部無理由，依民事訴訟法第七十九條但書、第三
    百九十條第二項、第三百九十二條，判決如主文。
中      華      民      國    九十一    年      五      月    三十一    日
                                            民事第五庭法      官  林秀圓
右為正本係照原本作成
如對本判決上訴，須於判決送達後廿日內向本院提出上訴狀
中      華      民      國    九十一    年      五      月    三十一    日
                                                      法院書記官  林蓮女
